臺灣臺北地方法院刑事判決　　　　　　　 94年度訴字第460號
公　訴　人　臺灣臺北地方法院檢察署檢察官
被　　　告　甲○○
指定辯護人　本院公設辯護人　丙○○
上列被告因毒品危害防制條例案件，經檢察官提起公訴（94年
度偵字第1510號），本院判決如下：
    主  文
甲○○連續販賣第三級毒品，累犯，處有期徒刑伍年拾月，扣案
之第三級毒品K他命貳拾肆瓶（原毛重肆拾參點貳公克，因鑑定
使用零點零壹壹柒公克）、電子秤壹台、研磨缽壹個、空瓶伍拾
個、空袋陸大袋、販賣所得新台幣陸仟元均沒收，如全部或一部
不能沒收時，追繳其價額或以其財產抵償之。
    事  實
一、甲○○曾於民國92年間，因賭博案件，經臺灣臺北地方法院
    判處有期徒刑5月，於92年4月22日易科罰金執行完畢。猶不
    思悔改，明知K他命係毒品危害防制條例所列管之第3級毒品
    ，未經許可，不得非法販賣，竟基於販賣毒品圖利之概括犯
    意，自92年12月底至93年2月上旬某日，連續在臺北市○○
    ○路與新生北路口、新生北路2段72巷口、民生東路與林森
    北路口等地點，向王智憲（另由臺灣板橋地方法院檢察署併
    至臺灣臺北地方法院審理中）以每瓶新臺幣（下同）600 元
    之代價購買K他命各1萬8,000元約3、4次，後於其台北市中
    山北區○○○路○段72巷8號6樓當時之住處內，將所購得之K
    他命藥粒自瓶中（內裝約1公克之K他命藥粒）取出，研磨成
    粉狀，先取出部分供己施用後，再混入磨碎之止痛藥普拿疼
    （其於藥房購買每百元10粒）藥粉使達於原重量，再於93年
    1 月1日及1月18日左右將前揭混有普拿疼藥之K他命以每瓶
    600元之代價在新生北路與民生東路口賣與乙○○（由臺灣
    板橋地方法院審理中）2次，以此賺取利益，每次各5瓶，計
    販賣得款6000元。嗣於93年2月11日23時30分，乙○○為警
    在板橋市○○路○段2號前查獲，扣得其向甲○○所購得5瓶K
    他命，員警循線於93年2月12日凌晨0時55分，在臺北市○○
    ○路○段72巷8號6樓之住處查獲甲○○，並扣得K他命24瓶（
    毛重43.2公克）、電子秤1台、研磨砵1組、空瓶50個、空袋
    6 大袋。
二、案經臺北縣政府警察局海山分局報告臺灣板橋地方法院檢察
　　署陳請臺灣高等法院檢察署移轉臺灣臺北地方法院檢察署檢
    察官偵查起訴。
    理  由
一、上揭犯行，業據證人乙○○到庭結證甚明，並有前開K他命
    24瓶等扣案物可證，該K他命24瓶及乙○○向被告所購而持
    有之K他命5瓶經送鑑定，均為K他命，有台灣檢驗科技股份
    有限公司出具之檢驗報告2紙在卷可稽。被告甲○○坦承上
    開將本案K他命轉售乙○○之事實，惟否認伊有販賣及營利
    之犯意，辯稱：伊認為伊只是要賺點東西（K他命），只是
    貪小便宜而已，無意賺他（乙○○）的錢，不知事情如此嚴
    重云云，惟依被告所辯，伊確有販賣摻有普拿疼之K他命給
    乙○○2次之行為，其以價位較低之普拿疼（被告供稱藥房
    賣普拿疼100元10顆）替換價位較高之K他命，顯然因此獲有
    利益，所辯顯為卸責之詞，不足採信，本件事證明確，其犯
    行洵堪認定。
二、核被告所為，係犯毒品危害防制條例第4條第3項之罪。其2
    次販賣犯行，時接事同，所犯構成要件同一，顯係基於概括
    犯意為之，應論以連續犯一罪，並加重其刑。又被告有事實
    欄所載罪刑執行完畢之事實，有其前科表在卷可稽，其於5
    年內再犯有期徒刑以上之本罪，為累犯，應遞加重其刑。爰
    審酌被告犯罪之動機、目的、手段、所造成之危害、毒品之
    數量、犯罪後之態度等一切情狀，量處如主文所示之刑。
三、扣案之K他命24瓶（原毛重43.2公克，經鑑定使用0.0117公
    克）、電子秤1台、研磨缽1個、空瓶50個、空袋6大袋均為
    被告所有，供犯本件犯罪所用，與販賣所得6000元新台幣，
    併應依毒品危害防制條例第19條第1項宣告沒收，如全部或
    一部不能沒收時，追繳其價額或以其財產抵償之。
據上論斷，應依刑事訴訟法第299條第1項前段、毒品危害防制條
例第4條第3項、第19條第1項前段、刑法第11條前段、第56條、
第47條，判決如主文。
本案經檢察官陳玉萍到庭執行職務。
中　　華　　民　　國　　94　　年　　7 　　月　　27　　日
　　　　　　　　　刑事第一庭  審判長法  官　陳興邦
                                    法  官  林婷立
                                    法  官  劉亭柏
上正本證明與原本無異。
如不服本判決，應於判決送達後10日內向本院提出上訴狀。
                                    書記官  羅欣宜
中　　華　　民　　國　　94　　年　　8　 　月　  22  　日
毒品危害防制條例第4條
製造、運輸、販賣第一級毒品者，處死刑或無期徒刑；處無期徒
刑者，得併科新臺幣 1 千萬元以下罰金。
製造、運輸、販賣第二級毒品者，處無期徒刑或 7 年以上有期徒
刑，得併科新臺幣 7 百萬元以下罰金。
製造、運輸、販賣第三級毒品者，處 5 年以上有期徒刑，得併科
新臺幣 5 百萬元以下罰金。
製造、運輸、販賣第四級毒品者，處 3 年以上 10 年以下有期徒
刑，得併科新臺幣 3 百萬元以下罰金。
製造、運輸、販賣專供製造或施用毒品之器具者，處 1 年以上 7
年以下有期徒刑，得併科新臺幣 1 百萬元以下罰金。
前五項之未遂犯罰之。
